臺灣高等法院刑事判決　　　　　　　　　　　　　九十二年度上訴字第三八五一號
　　上　訴　人
　　即　被　告　乙○○
　　選任辯護人　羅美鈴　律師
　　　　　　　　賴彌鼎　律師
右上訴人因貪污治罪條例等案件，不服臺灣桃園地方法院九十年度訴字第一六二五號
，中華民國九十二年八月六日第一審判決（起訴案號：臺灣桃園地方法院檢察署九十
年度偵字第九四一二號），提起上訴，本院判決如左：
    主  文
上訴駁回。
    事  實
一、乙○○原係桃園縣警察局中壢分局龍興派出所警勤區員警（民國九十年四月二十
    七日起調至同分局大崙派出所），八十九年間負責桃園縣中壢市振興里第一鄰至
    第九鄰之戶口查察、市容整理、攤販取締及不法行業之查報及取締、刑案蒐報之
    執行業務，其間更擔任警務維新系統，負責八大行業之取締及員警風紀之勤務，
    為依據法令從事公務，且有調查犯罪職務之人員。
二、緣戊○○（綽號小杜，另經公訴人發佈通緝中）於八十九年六月間起，以「假結
    婚、真賣淫」之方式，陸續引誘己○○、庚○、辛○、壬○等大陸地區成年女子
    進入台灣地區後，在中壢市○○○街十七巷十一號四樓、０００街五十一號七樓
    、００街十六之三號五樓及０００街六十二號六樓等處，基於意圖使女子與他人
    為性交之行為，而經營「台灣李哥應召站」，並自同年七月間起分別僱用與其有
    犯意聯絡之丙○○、丁○○、甲○○、癸○○（右開四人另經原審九十年度訴字
    第六三七號分別判處有期徒刑二年、一年四月、一年四月、一年一月，緩刑五年
    。其中癸○○部分未據上訴而確定，其餘三人提起上訴，經本院以九十一年上訴
    字第三○八四號、最高法院以九十二年台上字第二○三七號判決駁回上訴確定。
    ）、子○○、丑○○、寅○○（右開三人經原審以九十年度訴字第一○三五號分
    別判處有期徒刑一年七月、一年一月、一年四月，其三人均提起上訴，經本院以
    九十一年上訴字第三二五四號判決撤銷丑○○、寅○○部分、改判丑○○有期徒
    刑一年、寅○○有期徒刑一年四月，子○○部分上訴駁回；其後經最高法院以九
    十二年台上字第一○八八號判決駁回其等三人上訴而確定。），在該應召站內擔
    任現場負責人、司機或人頭丈夫，而共同媒介前述大陸地區女子在桃園縣中壢市
    貝多芬、伯爵、名仕、賓士、當代、皇家、藍寶石等各賓館內，以一次新台幣（
    下同）五千至六千元不等之代價與不特定之男客為性交行為，所得由賓館與應召
    站四、六分帳，應召站分到六成應召費後，再與應召小姐六、四分帳，均以此牟
    利，並均以之為常業，賴以維生。戊○○經營該應召站前為避免遭警方取締，知
    悉其舊識乙○○在桃園縣警察局中壢分局擔任警察，乃自八十八年十二月間起藉
    故與之接近、往來。乙○○於八十九年六月間起因時常至中壢市○○○街十七巷
    十一號四樓該應召站與戊○○聊天、喝茶，進而經由林某之介紹而認識丙○○、
    丁○○等應召站之成員（其與甲○○原係舊識），因而知悉戊○○在該處經營應
    召站。嗣乙○○於八十九年十月間因先後購買房屋，汽車，須按月支付五萬餘元
    之貸款本息，致入不敷出，竟基於洩露國防以外祕密及違背職務收受賄賂之概括
    犯意，先後於八十九年十月間某日及十一月間某日，連續二次將其職務知悉之「
    桃園縣警察局中壢分局臨檢勤務日期」之國防以外應祕密之消息以不詳之方法洩
    露予戊○○，以便前述應召站於該等臨檢時間暫停營業，避免為警查獲，而包庇
    戊○○等人經營該應召站；並先後於同年十月間某日晚上，在中壢市名仕賓館五
    樓某號房內收受，由戊○○指示丙○○，轉而交待丁○○交付之賄賂現金二萬元
    及於同年十一月間某日經由前開賓館不詳姓名之女性櫃檯轉交，而收受由戊○○
    指示丙○○交待甲○○交付之現金三萬元之賄款，以為邱某洩露該分局臨檢勤務
    日期並包庇前開應召站之代價（丙○○、甲○○、丁○○行賄部分，另經公訴人
    起公訴，現由原審以九十二年訴字第四四八號審理中）。嗣因大陸女子己○○於
    九十年二月二十七日至桃園縣警察局中壢分局自首遭受戊○○等人強迫賣淫後，
    經警於九十年二月二十八日凌晨一時許，在桃園縣中壢市○○路一七九號前臨檢
    查獲大陸女子庚○及丙○○二人，再由丙○○帶同警員於同日凌晨二時許，至桃
    園縣中壢市○○街十六之三號五樓丙○○住處起獲帳冊一本、帳單十一張、排班
    表一張等物。丙○○並帶同員警在同日凌晨四時許，在桃園縣中壢市○○○街口
    ，臨檢查獲癸○○駕車搭載大陸女子辛○、壬○二人正欲離去，又至桃園縣中壢
    市○○○街五十一號七樓查獲計帳單二張、聯絡電話單二張等物；復據報循線在
    桃園縣中壢市○○街等處查獲戊○○等人所經營之「臺灣李哥應召站」並在上址
    查扣丙○○所用之帳冊一本、帳單十一張、排班表一張及申請入境保證書、記帳
    簿、電話單等證物。
三、案經臺灣桃園地方法院檢察署檢察官偵辦前開妨害風化案件時查知乙○○前開犯
    行自動簽分偵查起訴。
    理  由
一、訊據上訴人即被告乙○○否認有洩漏國防以外之秘密、包庇以媒介圖利使人為性
    交為常業及違背職務收賄等犯行，辯稱：伊雖負責戶口查察、市容整理、攤販取
    締及八大行業取締勤務，惟戊○○開設應召站之事伊並不知情，戊○○亦未對伊
    行賂，戊○○交給伊之金錢係其向伊借用之款項，戊○○曾向伊借二筆款項，一
    筆十五萬，一筆五十萬元，其中十五萬元該筆本息都已還清，係其友人丙○○、
    丁○○轉交予伊，五十萬該筆僅償還二萬元利息，且伊絕對未告知戊○○臨檢日
    期或交付臨檢表云云。經查：
    (一)被告自八十二年七月起擔任警員職務，於八十二年七月至八十八年十二日止在
      保一總隊擔任隊員，八十八年十二月調任係桃園縣警察局中壢分局中壢派出所
      警員職務，八十九年三月二十日調至該分局龍興派出所警勤區警員，負責桃園
      縣中壢市振興里第一鄰至第九鄰之戶口查察、市容整理、攤販取締及不法行業
      之查報及取締、刑案蒐報之執行業務，其間更擔任警務維新系統，負責八大行
      業之取締及員警風紀之勤務，至九十年四月二十七日起調至同分局大崙派出所
      等情，業據被告於法務部調查局桃園縣調查站（以下簡稱「桃園縣調站」）訊
      問、檢察官訊問及原審調查、審理時供承在卷（偵查卷第二頁、第十三頁、原
      審卷第十五頁）。是被告於八十九年十、十一月間為依據法令從事公務之人員
      ，可以認定。又刑事訴訟法第二百三十一條第一項第一款及第二項規定：「下
      列各員為司法警察，應受檢察官及司法警察官之命令，偵查犯罪：一警察。司
      法警察知有犯罪嫌疑者，應即開始調查，並將調查之情形報告該管檢察官及司
      法警察官。」，被告於前開時間既擔任警察職務，其為「有調查犯罪職務之人
      員」，亦可認定。
    (二)案外人戊○○自八十九年六月間起先後僱用證人丙○○、丁○○、甲○○、癸○○、子○○、丑○○、寅○○等人，在中壢市○○○街十七巷十一號四樓、
      ０００街五十一號七樓、００街十六之三號五樓及０００街六十二號六樓等處
      ，共同經營「台灣李哥應召站」，媒介大陸地區女子己○○、庚○、辛○、壬○等人在中壢市各賓館與不特定男客為性交行為謀利為常業，至同年十二月二
      十八日為警查獲之事實，業經證人丙○○、丁○○、甲○○、癸○○、子○○
      、丑○○、寅○○於警、偵訊及原審另案審理時坦承在卷及證人，即大陸地區
      應召站之帳冊、帳單及排班表等物扣案可資佐證。而證人丙○○、丁○○、甲○○、癸○○、子○○、丑○○、寅○○等所涉妨害風化犯行，經公訴人分別
      提起公訴，並經原審、本院及最高法院判刑確定在案，亦有原審九十年度訴字
      第六三七號、本院九十一年上訴字第三○八四號、最高法院以九十二年台上字
      第二○三七號判決（丙○○、丁○○、甲○○、癸○○部分）暨原審九十年度
      訴字第一○三五號、本院九十一年上訴字第三二五四號、最高法院以九十二年
      台上字第一○八八號判決（子○○、丑○○、寅○○部分）抄本各一份在卷可
      稽。是案外人戊○○及證人丙○○等人於前述期間共犯刑法第二百三十一條第
      二項之以意圖使女子與他人為性交之行為，而媒介以營利為常業罪之事實，亦
      可認定。至於本件公訴意旨認為戊○○等係以扣留前開女子旅行證照之方式，
      脅迫其等賣淫為常業，其等所犯係同法第二百三十一條之一第三項（起訴書誤
      載為「第二項」之罪），尚有未洽，並為前開確定判決所不採，有前開判決可
      稽，併此說明。
    (三)被告於八十七年一、二月間在桃園市即認識案外人戊○○，且知悉其係無業，
      游手好閒之人，其後戊○○於八十八年十二月底曾至被告任職之中壢派出所聊
      天敘舊，於八十九年一月至三月間陸續向其借用十五萬元，並自同年三月底起
      至同年八月間按月分六次清償本息，同年九月、十月戊○○再次向其借款五十
      萬元，另被告自同年六月間起至戊○○位於其於中壢市○○○街十七巷十一號
      四樓住處與戊○○泡茶聊天或戊○○至其任職之龍興派出所其找其聊天多次，
      再被告先前已認識甲○○，且在戊○○住處碰過數次，另林某亦曾在其住處向
      其介紹「小傅（即丙○○）」、「大胖子（即丁○○）」、「００」係其「細
      漢仔（即手下小弟之意）」，其並曾交付其名片予前述戊○○之小弟等情，亦
      據被告於桃園縣調站訊問、偵訊及原審調查審理時陳述在卷（偵查卷第四頁至
      第七頁、第十五至第十八頁），核與證人甲○○、丙○○、丁○○於桃園縣調
      站訊問、偵訊及原審調查時證述之情節相符，並有警方在前開應召站查獲之被
      告名片二紙在卷可稽（他字卷第十二頁、第十三頁、第二十三頁、第三十三頁
      、第三十四頁、另案九十年偵字第三八八九號影卷第一五三頁、第一五四頁、
      第一六五頁、第一六六頁、第一七二頁、偵查卷第一○頁）。由是可知，被告
      於八十九年間與戊○○之關係良好，兩人交往密切。另原審於九十年十月十五
      日就被告知否其等老板係從事應召站生意時，證人丙○○稱：「應該知道，因
      為他是執法人員，因為看到那邊有大陸女子，聽到她們的口音，應該會知道一
      點吧。」，證人甲○○稱：「應該知道，因為有時我要出去載小姐時，邱會問
      我『你要出去載人？』。」，證人丁○○稱：「應該老板有告訴他，他應該知
      道一些吧。另外在我見到邱的那一、二次場合中，有時司機要去載小姐時，老
      板會交待司機說『你出去要小心些』，當時邱也在場，所以我認為他應該多少
      會知道。」等語（訊問筆錄第九頁），參酌被告當時擔任警察已逾七年，於八
      十九年度亦曾擔任該分局維新小組成員，喬裝查察取締賭博、色情等八大特種
      行業之工作已如前述，且被告亦坦承在結婚前有至（名仕）賓館召妓多次（此
      有原審九十二年三月十九日訊問筆錄及彰化銀行八十七年四月至八十九年十二
      月間信用卡消費明細表十張附卷可稽），則被告對於戊○○在中壢市○○○街
      十七巷十一號號四樓所從事者係應召站之不法勾當，應無不知之理。再者，證
      人丙○○於桃園縣調站訊問時稱：「戊○○亦曾交代我，在中壢市平鎮市，若
      遇到警察路檢或臨檢等問題，可打電話給乙○○，請求乙○○幫忙解決問題，
      而我載大陸女子至各賓館從事色情應召時，在路上偶爾亦會碰到乙○○相互打
      招呼，」等語（九十年度偵字第三八八九號影卷第一六五頁），顯示戊○○、
      丙○○等對於其等從事應召站之工作，非但不怕身為警察之被告知道，甚至在
      載送女子應召途中與被告碰面時，會相互打招呼，遇到麻煩時尚可請求被告協
      助解決。由案外人戊○○如此有恃無恐之情觀之，顯示其與被告間已有某些默
      氣。
    (四)查臨檢勤務（包含其時間、地點或對象）係各警察分局按月對轄內特定行業或
      勤務所排定臨檢之工作，若於執行前對外洩漏，將使受臨檢之對象預作防範，
      造成執行成效不彰，屬國防以外應祕密之事項，核先敘明。本件證人丙○○於
      桃園縣調站訊問時供稱：「每當中壢警分局於某日要實施擴大臨檢、路檢或掃
      蕩色情行業前，我老闆戊○○都會在公司內告知同仁，中壢分局掃蕩日、何時
      段、何地點、要注意那些事項；有時中壢警分局掃蕩日行動前，乙○○亦會至
      中壢市○○○街十七巷十一號四樓『小杜』色情應召站，告知我老闆戊○○及
      員工，中壢警分局何日、何時要實施掃蕩色情及電動業，要『小杜』色情應召
      站應注意及避開。」等語，其於偵訊時供稱其沒有（親自）接過前開電話通知
      ，惟小杜（戊○○）會告知某一時間要小心」（九十年度偵字第三八八九號影
      卷第一六五、一七二頁）。另證人甲○○於桃園縣調站訊問時供稱：「我於八
      十九年初至『李哥公司』應召站工作時，會有警方人員打電話至公司，告知警
      方臨檢勤務，再由公司晚班接聽電話的丙○○告知我們，要我們注意。八十九
      年底，大約是在十月份、十一月份間，因為『李哥公司』應召站由原先營業地
      址之中壢市○○○街的七樓，遭警方臨檢後遷至中壢市○○○街某號四樓後，
      乙○○有去該址，我才知道原來以電話通知『李哥公司』應召站警方臨檢勤務
      的人是他」等語，雖證人甲○○於偵訊時對於係何人打電話通知一節未指明係
      被告，惟其對於被告曾在中壢市○○○街十七巷十一號四樓告知「（有人示警
      而仍被查獲）是同棟大樓有人檢舉」（他字卷第一四、二五頁）；另其於原審
      九十年十月十五日調查時亦證稱：「（你另說過雖有人會通知臨檢，但仍被查
      獲是因為邱告訴我們同棟有人檢舉？）那不是０００街，那是在０００街被查
      獲的事，那是邱到０００街那找戊○○聊天時林有問他為何被抓，邱這樣告訴
      他的，那是八十九年十月間剛搬到０００街沒多久的事，是我親耳聽到的。」
      （訊問筆錄第三頁）。其於本院雖亦稱未親聞被告通知有關臨檢之事（本院卷
      第一七二頁）。綜合證人丙○○、甲○○前開所述可知，其二人雖未必親耳聽
      見被告事先告知桃園縣警察局中壢分局預定臨檢日期，惟確有人事先告知戊○○或應召站之其他成員該消息，並轉知其等應召站成員注意一節，應可確定。
      參酌被告當時與戊○○之關係密切，已如前開第(三)點所述及證人甲○○親耳聽
      聞被告對戊○○解釋「何以有人示警仍被查獲」之原因等情，顯示向戊○○或
      其應召站人員洩露前開臨檢日期之人應係被告。參酌前開證人所述之時間、後
      述被告分別於八十九年十月、十一月二次收受賄款之時間及臨檢勤務係由分局
      每月排定（如偵卷第三四頁警方於前開應召站查獲之九十年二月份臨檢表）一
      節推斷，被告洩露臨檢日期應係在八十九年十月及十一月間各一次。是被告前
      開洩露國防以外應祕密之消息之犯行，事證明確，可以認定。辯護人雖以戊○○開設應召站之地點，並非在被告管轄之派出所，被告何能知悉臨檢勤務日期
      為被告辯護，經查戊○○開設應召站之地點，雖在普仁派出所轄區，並非在被
      告之管轄之龍興派出所，但普仁派出所與龍興派出所均屬中壢分局，有關臨檢
      勤務多有相互支援，且被告確有洩露前開臨檢勤務日期之事實，亦如前述，是
      辯護人此部分辯護亦不能為有利於被告之認定。
    (五)被告既知悉戊○○等在其任職之中壢分局轄區內經營色情應召站，其將其分局
      八十九年十月及十一月份之臨檢日期等應祕密之消息洩露予戊○○或該應召站
      成員知悉，其意在促使該應召站人員預作防範，避免為警查獲。其包庇戊○○
      等犯以媒介女子與人為性交行為以營利為常業罪之犯行，亦堪認定。
    (六)又：(1)證人丁○○於偵訊時供稱：「（是否曾送錢至名仕賓館？）是，．．只
      記得是晚上，小傅（即丙○○）要我把錢送去，他說要把錢拿到名仕賓館給乙○○，沒有說用途。我到名仕後，問櫃檯（不記得櫃檯小姐是何人），櫃檯告
      知乙○○在五○一（不確定是五○一或五○二）我就直接到房間，房裡只有邱
      一人，我將錢交給他後就離開。」（他字卷第三五頁），其於原審九十年十月
      十五日調查時亦證稱：「（小傅（丙○○）有無要你送錢至名仕賓館給邱？）
      有一次，是去年十月或十一月時（我是八十九年九月到店中的，到後一、二個
      月小傅要我去送的），他說是老板戊○○交待的。」（訊問筆錄第四頁），而
      證人丙○○於原審同日調查時亦供稱「（丁○○方才所說）實在。」。由是足
      證，證人丁○○確曾依丙○○指示在名仕賓館五樓某房間內交付錢予被告。雖
      證人丁○○於原審調查時未明確指證係交予被告，而係交予「阿舍（即警察之
      意）」，惟證人丙○○既係受戊○○指示，轉而交待丁○○送錢至賓館，其等
      如未明確指示交予何人，如何確保丁○○不會出錯，是證人丁○○於原審前開
      所述，顯係故意含混，有迴護被告之意，應以其於偵訊時所述為真實。至於證
      人丁○○交付之金額，證人丙○○、丁○○二人於原審調查時稱「二、三萬元
      」，惟證人丁○○於原審另案九十年訴字第六三七號（即其所涉妨害風化案件
      ）九十年十二月二十日調查時供稱：「二萬元」（第一五三頁），二者雖非完
      全相符，惟其金額至少為「二萬元」應可確定；另交付之時間，證人丁○○於
      原審調查時係稱「十月或十一月」，惟證人甲○○曾於八十九年十一月初某日
      丙○○指示依送錢至名仕賓館一節，如後所述，其於偵訊時供稱：「我還未送
      之前，曾親耳聽見小傅交付胖子（即丁○○）說邱在名仕賓館等，要胖子將錢
      「八十九年十月間某日晚上」。(2)證人甲○○於桃園縣調站訊問時證稱：「丙○○會將此三萬元送至中壢市後火車站的名仕賓館，交給該賓館的櫃檯收執，
      並交待說這是要給乙○○的會錢，如丙○○工作較忙時，均會叫我們做司機的
      代替他送該筆錢至名仕賓館，我曾於八十九年十一月分左右曾代替丙○○送過
      一次。當時係由丙○○叫我送到名仕賓館給櫃檯，表示是戊○○要給乙○○的
      會錢，經當時負責的女性櫃檯接過來，並表示『我知道』」等語（他字卷第一
      二、一三頁），其於偵訊時亦稱：「（小杜是否按月拿錢給邱？）是，我大約
      八十九年十月左右知道的。小杜曾叫我拿三萬元去名仕賓館，說是邱的會錢。
      我只送過一次，時間大約是八十九年十一月初。」等語（他字卷第二三頁）。
      另其於原審九十年十月十五日調查時（訊問筆錄第二頁）及其所涉妨害風化案
      件原審調查時亦為相似之陳述（原審九十年度訴字第六三七號卷第一五三頁）
      。另證人丙○○於偵訊及原審九十年十月十五日調查時對於證人甲○○前開所
      述，亦坦承其事，並供稱：「我是有要甲○○送錢過去，但那是老闆交待的」
      等語（他字卷第三三頁）、「（甲○○方才所說）實在。」等語（訊問筆錄第
      五頁），另其於前開原審九十年度訴字第六三七號案件調查時亦供稱：「戊○○是交待我找人送錢，剛好一次被告甲（００）有空，一次丁○○有空。」等
      語（原審卷(二)第二九二頁）。由證人丙○○、甲○○前開所述，足證證人丙○○確曾於八十九年十一月初某日依戊○○之指示叫甲○○送三萬元至名仕賓館
      予被告，雖甲○○未親手將錢交予被告，惟其係交付予該賓館之某女性櫃檯轉
      交。參酌被告自八十七年起至八十九年間多次至該賓館召妓及被告已於同年十
      月間在此賓館五樓房間內收受戊○○指示丁○○交付之款項，均如前述，顯示
      被告與前開名仕賓館之業者極為熟稔，而交付前開款項者係與該賓館常有生意
      往來之應召站業者，收受者為該賓館熟客之警員，該受託之櫃檯應不敢將前開
      款項私吞。故被告收受前開二萬元賄款，應可認定。(3)被告於原審九十年十月
      二十四日調查時亦坦承「甲○○、丁○○曾拿錢給伊」（訊問筆錄第二頁）。
      雖被告所述其二人拿錢的時間分別係「八十九年八月底（丁○○）」、「九十
      年一月初（甲○○）」（訊問筆錄第三頁），惟前開二證人均僅係各拿過一次
      予被告等情，業據其二人與證人丙○○陳述如前，其等交錢之時間，亦據其等
      證述如前，是被告前開所述，顯然有誤，尚不足採，併此說明。(4)綜合前開所
      述，被告於八十九年十月間某日晚上及同年十一月某日經由證人甲○○、卯○○之轉交，在中壢市名仕賓館，自案外人戊○○處分別收受二萬元及三萬元之
      事實，應可認定。(5)被告雖辯稱：戊○○於八十九年一月至三月間向其借款十
      五萬元，戊○○於同年三月底起至八月止分六次還清其本息，戊○○又於同年
      九月、十月向其借款五十萬元，僅於九十年一月間清償二萬元之利息等語，並
      提出「戊○○簽發之本票四張」為證。關於被告前開所辯，因案外人戊○○自
      案發迄今均未到案，且前開本票經送鑑定，亦未能查明係何人所簽發，被告前
      開所辯是否屬實，已難認定。況且，縱認被告前開所辯屬實，惟其前開所述戊○○還款付息之時間（八十九年三月至八月及九十年一月），亦與證人甲○○
      、丁○○前開在名仕賓館交付現金之時間（八十九年十月及十一月）不同。是
      證人甲○○、丁○○前述於八十九年十月、十一月所交付之款項，顯然與被告
      主張之借款本息無涉。(6)被告於八十九年十、十一月連續洩露其桃園縣警察局
      中壢分局臨檢日期之國防以外應祕密之消息予戊○○，而包庇戊○○經營應召
      站，亦如前述。而其於同一時段又自證人甲○○、丁○○處收取戊○○交付之
      現金，足以推知其收受前述現金係洩露祕密，包庇犯罪之報酬。(7)被告於前開
      時間係桃園縣警察局中壢分局轄下之警員，犯罪之調查原係其職務之一部分，
      其竟自其應調查對象之應召站者戊○○處收取現金，而洩露應祕密之該分局當
      月份臨檢日期等消息，其違背職務收受賄賂事實，事證明確，亦堪認定。
    綜上所述，本件事證明確，被告所辯，為卸責之詞，不足採信，其犯行堪以認定
    。被告聲請再為傳喚證人丙○○、丁○○，亦無必要，併敘明。
二、核被告所為，係犯刑法第一百三十二條第一項洩漏國防以外之秘密罪、第二百三
    十一條第三項之包庇以媒介圖利使人為性交為常業罪及貪污治罪條例第四條第一
    項第五款之違背職務收賄罪。被告所為二洩漏國防以外之秘密及違背職務收賄行
    為，均時間緊接，所犯罪名相同，顯均係出於概括之犯意為之，均為連續犯，均
    依刑法第五十六條之規定以一罪論，並就法定本刑為有期徒刑、罰金部分加重其
    刑（法定本刑為無期徒刑部分，依法不得加重）。另被告雖二度洩密以包庇戊○○等經營應召站，惟其所包庇者既係林某之常業犯行，則此二洩密包庇行為應包
    括地評價為一包庇犯行，併此說明。被告所犯前開三罪間，有方法、結果之牽連
    關係，為牽連犯，依刑法第五十五條規定，應從一重之違背職務收賄罪處斷。被
    告收受前述賄賂時擔任桃園縣警察局中壢分局龍興派出所警員，係有調查職務之
    人員，其犯違背職務收賄罪，應依貪污治罪條例第七條之規定遞加重其刑。另被
    告所收受賄賂之金額雖為五萬元，惟其長期與應召業者來往，洩露祕密、包庇應
    召站經營，其情節嚴重，要與同條例第十二條第一項規定不符，自不得減輕其刑
    ，併此說明。
三、原審以被告罪證明確，依貪污治罪條例第四條第一項第五款、第七條、第十條第
    一項、第二項、第十七條，刑法第十一條前段、第五十六條、二百三十一條第三
    項、第一項、第一百三十二條第一項前段、第五十五條、第三十七條第二項規定
    ，並於爰審酌被告身受國家栽培，不知潔身自愛，圖牟厚利，包庇色情應召站集
    團，嚴重破壞警察形象及風紀、犯後一再飾詞置辯，顯無悔改之意、其所得賄款
    為五萬元等情狀，量處有期徒刑十二年，並宣告褫奪公權十年，以資懲儆。被告
    所得財物五萬元應予追繳，如全部或一部無法追繳時，以其財產抵償之。
四、原審認為公訴意旨另謂：
    (一)被告自八十九年三月起至九十年二月止，按月收取二萬至十萬不等之公關費用
      ，共計收受三十萬以上之賄款，並於平鎮市「碧雲天賓館」及中壢市「東帝雲
      客棧」以與戊○○係朋友為由，受取與應召站小姐發生性行為而未付款之不正
      利益。(二)被告明知中壢分局臨檢勤務表係國防以外應祕密之文書不得隨意洩漏
      ，竟因收受前開公關費後自八十九年九月起多次積極洩漏桃園縣警察局中壢分
      局臨檢勤務表交付予戊○○，供「李哥、小杜應召站」人員得以事先防備，而
      未遭查得不法犯行等情，因認被告另涉犯刑法第一百三十二條第一項洩漏國防
      以外之秘密罪嫌及貪污治罪條例第四條第一項第五款之違背職務收賄罪嫌。
    (二)訊之被告堅決否認有前述犯行，而公訴意旨認被告有前述犯行，主要係以：1.
      證人丙○○於桃園縣調站、偵訊時供稱：「戊○○私下和我泡茶談天時對我表
      示『每月給乙○○二萬元的公關費』。另就我經手及親眼目視所知，戊○○先
      後至少四次向我表示「賊頭（警察）又要來借錢了，戊○○乃以『林大哥支二
      萬、三萬、五萬元及十萬元』不等金額，向我具領後，在中壢市○○○街十七
      巷十一號四樓，將二萬至十萬元不等的現金交予乙○○。」。2.證人丙○○於
      桃園縣調站調查時供稱：「乙○○每次與戊○○經營的『小杜』色情應召大陸
      戊０都會交待我或從事色情之大陸女子『乙○○是我的朋友你們不用向他收錢
      』。」等語。3.證人丑○○於桃園縣調站調查及檢察官偵訊均稱：「曾聽小姐
      、戊○○說這些警察要吃也要拿」等語。4.證人子○○於桃園縣調站調查時稱
      ：「戊○○曾當面向我及寅○○表示：『我有按月送保護費給中壢分局員警，
      由中壢分局員警通風報信，躲避警方的臨檢，公司不會出事，要我們安心在公
      司上班；另外也曾聽丁○○及公司小姐講過，老闆有按月送保護費予中壢分局
      員警，至於送錢予中壢分局警員的詳情我並不清楚。」。5.被告自白八十九年
      三月至八月及九十年一月分別因清償借款而自戊○○處收受款項。6.被告於前
      述時間因購買房屋、汽車及日常支出，經常入不敷出，而戊○○經營應召站收
      入極多，焉有向被告借錢之理等為論據。
    (三)經查：
      1.證人丙○○、丁○○、甲○○於警訊、桃園縣調站及檢察官偵訊時分別供稱
        其等係「八十九年八、九月間至戊○○之應召站任職」等語（九十年度偵字
        第三八八九號卷第一四二頁、第一五一頁、第一六三頁、第一七○頁、他字
        卷第一一頁）。是其等自不可能目睹戊○○於八十九年三月至八月間交付被
        告金錢之經過，本件卷內有關被告在此段期間收受戊○○交付款項事實之證
        據，僅被告前開有關戊○○按月償還借款十五萬元本息之陳述而已。縱認被
        告有關其借款予戊○○之陳述不實，故所收款項並非借款本息，參酌刑事訴
        訟法第一百五十六條第二項規定意旨，自不得以被告前開陳述為認定其於前
        述時間收受戊○○之賄款之唯一證據，此部分之犯罪事實，自難證明。
      2.至於有關八十九年十二月起九十年二月止收受賄款之情形，遍查卷除被告曾
        供稱「甲○○曾於九十年一月初交付二萬元」之陳述外，並無任何證據明確
        指證被告在此段期間曾有收受戊○○任何款項。而被告前開陳述，亦與證人
        甲○○於偵審中之陳述不符（甲○○係證稱：「其係八十九年十一月初交付
        三萬元」），是被告前開陳述，亦不足採為其於九十年一月初曾收受賄款之
        證據。
      3.前開證人丑○○、子○○於桃園縣調站所述均係其等聽聞戊○○所述，並非
        其等親自交付或親眼目睹交付之情形，況且其等之陳述亦未明確指稱戊○○
        係將賄款交付被告。是前開證人之陳述，顯不得採為被告有收受賄款之證據
        。
      4.證人丙○○於桃園縣調站訊問時固曾指稱被告有「白嫖」之情事（九十年度
        偵字第三八八九號卷第一六六頁），惟觀其陳述內容，除地點較為明確外，
        就被告白嫖之時間、性交對象等收受不正利益之具體事實並未為明確之陳述
        。參酌證人丙○○於檢察官偵訊時則稱：「老闆有時會打電話交待，要我送
        一至二個大陸妹至不特定賓館，並有交代這些戴帽子的，不用跟他們收錢，
        老闆會和他算」等語（同前卷第一五三頁），顯示其於桃園縣調站之有關「
        白嫖者係被告」之陳述，並非十分肯定。此外，遍查全卷其餘證人，包含前
        開應召站之員工及查獲之大陸女子，均無人直接、具體指證被告有白嫖之情
        事。是公訴意旨認為被告有收受「白嫖」之不法利益，亦無確實之證據證明
        。
      5.警方固於戊○○經營之應召站查獲九十年二月份之「中壢分局臨檢勤務表」
        影本一紙，惟該臨檢勤務表上並未載有任何有關被告或其任職之桃園縣警察
        局中壢分局龍興派出所之記載，是該勤務表本身並不足以證明係由被告所交
        付。雖證人甲○○於桃園縣調站時曾供稱：「今年一月份開始公司內開始有
        警方臨檢表出現，我們根據這一份臨檢表來決定這一段時間是否要做生意。
        八十九年底，大約是在十月份、十一月份間，因為『李哥公司』應召站由原
        先營業地址之中壢市○○○街的七樓，遭警方臨檢後遷至中壢市○○○街某
        號四樓後，乙○○有去該址，我才知道原來以電話通知『李哥公司』應召站
        警方臨檢勤務的人是他，今年一月分開始，乙○○更將警方臨檢表或交給戊○○或交給丙○○，以方便『李哥公司』應召站掌握警方的臨檢勤務及時段
        。」（提示扣案之中壢分局臨檢表）（這一分臨檢勤務表是否即為乙○○交
        給『李哥公司』應召站人員戊○○或交給丙○○以做為規避警方人員臨檢之
        用？）「（審視後作答）是的，該份臨檢表確為乙○○交給『李哥公司』應
        召站人員乙○○或交給丙○○，以做為規避警方人員臨檢之用的。」等語（
        他字卷第一四頁），惟其於偵訊供稱：「原本沒有，今年一、二月小傅（丙○○）告訴我，是乙○○給的」等語（他字卷第二四頁）。則證人甲○○所
        知該臨檢表為被告交付一節，應係案外人戊○○或證人丙○○所告知，並非
        其親眼目睹被告交付。惟證人丙○○於偵訊中對於查獲之臨檢勤務表係何人
        交付的，供稱：「我不清楚。」（他字卷第三四頁）。前開二證人於本院九
        十年十月十五日調查時，證人甲○○稱：「（你於偵訊中說今年一、二月小
        傅告訴我臨檢表是邱給的？）是戊○○說的，偵訊中寫錯了。」等語（訊問
        筆錄第三頁），證人丙○○稱：「（被查獲之臨檢表何來？）被查獲的臨檢
        表是老板拿出來的，另外還有查獲一張手寫的，那是老板自己寫的。」等語
        （訊問筆錄第五頁）。是證人甲○○前開桃園縣調站時所述，亦不足為該應
        召站內出現之九十年一、二月份臨檢表係被告交付之證明。
      綜上所述，本件並無確實之證據證明被告有前開公訴意旨所述部分犯行。惟公
      訴意旨認為此部分與前述有罪部分有連續犯之裁判上一罪關係，爰不另為無罪
      之諭知。
五、經核原判決認事用法，並無不合，量刑亦屬妥適。被告猶執前詞否認犯行，指摘
    原判決不當，請求撤銷改判云云，為無理由，應予駁回。
據上論斷，應依刑事訴訟法第三百六十八條，判決如主文。
本案經檢察官呂光華到庭執行職務。
中　　　華　　　民　　　國　　九十三　　年　　　三　　　月　　 十二 　　日
                              臺灣高等法院刑事第二十四庭
                                  審判長法  官  陳  貽  男
                                        法  官  徐  世  禎
                                        法  官  李  世  貴
右正本證明與原本無異。
如不服本判決應於收受送達後十日內向本院提出上訴書狀，其未敘述上訴之理由者並
得於提起上訴後十日內向本院補提理由書（均須按他造當事人之人數附繕本）。
                                        書記官  魏  汝  萍
中　　　華　　　民　　　國　　九十三　　年　　　三　　　月　　 十二 　　日
附錄：本案論罪科刑法條全文
  貪污治罪條例第四條
    有下列行為之一者，處無期徒刑或十年以上有期徒刑，得併科新台幣一億元以下
    罰金：
      一  竊取或侵占公用或公有器材、財物者。
      二  藉勢或藉端勒索、勒徵、強占或強募財物者。
      三  建築或經辦公用工程或購辦公用器材、物品，浮報價額、數量、收取
      回  扣或有其他舞弊情事者。
      四  以公用運輸工具裝運違禁物品或漏稅物品者。
      五  對於違背職務之行為，要求、期約或收受賄賂或其他不正利益者。
    前項第一款至第四款之未遂犯罰之。
  刑法第二百三十一條
    意圖使男女與他人為性交或猥褻之行為，而引誘、容留或媒介以營利者，處五年
    以下有期徒刑，得併科十萬元以下罰金。以詐術犯之者，亦同。
    以犯前項之罪為常業者，處一年以上七年以下有期徒刑，得併科三十萬元以下罰
    金。
    公務員包庇他人犯前二項之罪者，依各該項之規定加重其刑至二分之一。
  刑法第一百三十二條
    公務員洩漏或交付關於中華民國國防以外應秘密之文書、圖畫、消息或物品者，
    處三年以下有期徒刑。因過失犯前項之罪者，處一年以下有期徒刑、拘役或三百
    元以下罰金。
    非公務員因職務或業務知悉或持有第一項之文書、圖畫、消息或物品，而洩漏或
    交付之者，處一年以下有期徒刑、拘役或三百元以下罰金。